# 请教陈版，集资建房的处理

提问人：Manson_Luci 时间：2016-03-16 13:01:35
企业出土地与部分建房款，职工出一小部分建房款，但房屋交付后职工没有房屋产权证书，如果要获取产权想上市交易就要交付单位一定的土地出让金。请教：假设企业的土地为已获取的出让地，如果职工未获取房屋产权证，相当于产权在企业，出的土地使用权与部分建房款相当于是非货币型职工福利，将土地使用权与企业出的建房款分别计入固定资产与应付职工薪酬-职工福利费，职工出的房款部分冲减固定资产建房款，这样处理是否妥当？

回答人：chenyiwei
要注意：虽然职工没有产权，但是否事实上职工已经拥有了对该房屋的占有、使用、收益的权利，且企业预期在正常情况下不能再从该房屋及其所占土地中获取经济利益？ 如果是，则在房屋交付给职工时，应将企业承担的土地使用权成本和建造成本作为非货币性职工福利，计入当期损益。该集资建房已不符合确认为企业资产的条件。该土地的核销，可参照《清产核资工作问题解答（三）》
（国资发评价[2004]220号）相关规定处理。

提问人：Manson_Luci 时间：2016-03-16 22:29:24
感谢。如果土地与建造成本都进了当期损益，那后期部分职工为取得产权而缴纳的土地出让金该如何处理？因为在最初交付职工使用时难以估计职工获取产权的大概比例，因为产权只是上市交易的一个砝码

回答人：chenyiwei
可作为后期的营业外收入。